臺灣臺南地方法院刑事判決　　　　　　 100年度易緝字第77號
公　訴　人　臺灣臺南地方法院檢察署檢察官
被　　　告　林詠
上列被告因毀損等案件，經檢察官提起公訴（100年度偵字第150
25、13193號），被告於本院準備程序中，先就被訴事實為有罪
之陳述，經本院合議庭裁定改由受命法官獨任進行簡式審判程序
，判決如下：
    主  文
林詠共同犯毀損他人物品罪，累犯，處有期徒刑壹年，扣案仿
BERETTA廠84型半自動手槍製造換裝土造金屬槍管而成之改造手
槍（槍枝管制編號0000000000號）壹枝沒收之。
    事  實
一、林詠(甲)前於民國95年間，因施用毒品案件，經本院以95年
    度簡字第3225號判處有期徒刑4月確定；(乙)次於96年間，因
    違反槍砲彈藥刀械管制條例等案件，經本院以96年度訴字第
    780號判處有期徒刑1年8月及1月15日並定應執行有期徒刑1
    年9月，併科罰金新臺幣（下同）2萬元確定；而上開(甲)、(乙)
    之罪，經本院以97年度聲減字第184號就(甲)罪減為有期徒刑2
    月並與(乙)罪定應執行有期徒刑1年10月，併科罰金2萬元確定
    ，甫於98年8月14日縮刑期滿執行完畢，並於翌日（15日）
    因另案由臺灣高等法院臺南分院接押。
二、林詠於99年8月1日晚間某時許，駕駛車牌號碼8770－SU號
    自用小客車，行經臺南市○○路路段時，適逢萬英傑所駕駛
    車牌號碼2785－NU號自用小客車尾隨緊跟在後，2車因而發
    生競速追逐，致林詠心生不滿，竟駕車折返前往臺南縣仁
    德鄉（臺南縣市改制合併前，以下沿用舊制稱謂）太子廟附
    近，邀集林文祥（所犯本案違反槍砲彈藥刀械管制條例等部
    分，另經本院以100年度訴字第279號判決確定）攜帶其所有
    具殺傷力之仿BERETTA廠84型半自動手槍製造換裝土造金屬
    槍管而成之改造手槍1枝（槍枝管制編號0000000000號，下
    稱系爭改造手槍）及子彈1顆（下稱系爭子彈）上車，並開
    車沿路搜尋萬英傑所駕駛之車輛。迨於同日晚間10時許，在
    臺南縣歸仁鄉○○村○○路與南潭3街口處，林詠及林文
    祥開車尋得萬英傑駕駛前開車輛經過，遂共同基於恐嚇危害
    安全及毀損器物之犯意聯絡，由乘坐於副駕駛座之林文祥，
    先搖下車窗，再持系爭改造手槍，朝萬英傑所駕駛之上開車
    輛左後車門擊發系爭子彈1顆，子彈貫穿左後門外側鈑金並
    擊中右前座椅後方之右後門車體門框而停止，損壞該車左後
    車門與右後車門之車體，足生損害於萬英傑，並使萬英傑因
    而心生畏懼致生危害其人身安全，林詠及林文祥見狀隨即
    駕車逃逸。嗣經萬英傑報警處理，為警沿路調閱路口監視器
    ，並於99年8月17日15時30分許，在臺南縣永康市○○路68
    號前，林文祥因另案通緝經警當場逮捕，扣得系爭改造手槍
    1枝，始循線查得上情。
三、案經萬英傑訴由臺南縣警察局（現改制為臺南市政府警察局
    ，以下沿用舊制稱謂）歸仁分局及臺南市警察局第一分局移
    送臺灣臺南地方法院檢察署檢察官偵查起訴。
    理  由
一、按本件被告林詠所犯為死刑、無期徒刑、最輕本刑3年以
    上有期徒刑以外之罪，亦非屬高等法院管轄之第一審案件，
    其於準備程序進行中，先就被訴事實為有罪之陳述，經告知
    簡式審判程序之旨，並聽取檢察官、被告之意見後，本院合
    議庭依刑事訴訟法第273條之1第1項裁定進行簡式審判程序
    ，是本案之證據調查，依同法第273條之2規定，不受同法第
    159條第1項、第161條之2、第161條之3、第163條之1，及第
    164條至第170條所規定證據能力認定及調查方式之限制，合
    先敘明。
二、上開犯罪事實，業據被告林詠於本院審理時，以及同案被
    告林文祥於本院審理時均坦承不諱，核與證人即被害人萬英
    傑於警詢及偵查中證述之情節大致相符，復有警員李穆昌99
    年8月18日職務報告1份、自小客車2785-NU、8770-SU行進動
    線及路口監視器示意圖1紙、臺南縣警察局媽廟派出所偵辦
    2785-NU自小客車遭槍擊案調閱路口監視器一覽表1紙、車牌
    號碼8770-SU號之車號查詢汽車車籍1紙、臺南縣警察局勘察
    採證報告1份、99年8月17日查獲涉嫌人林文祥現場照片4張
    、證物照片16張、刑案照片12張、刑案現場照片10張在卷足
    佐，並有系爭改造手槍1支扣案可稽。綜上，本件事證明確
    ，被告林詠犯行洵堪認定，應予依法論科。
三、核被告林詠所為，係犯刑法第305條之恐嚇危害安全罪及
    同法第354條之毀損他人物品罪。被告林詠就所犯恐嚇危
    害安全及毀損他人物品之犯行，與同案被告林文祥間，有犯
    意聯絡及行為分擔，應論以共同正犯。被告林詠及同案被
    告林文祥共同以一開槍行為同時觸犯刑法第305條之恐嚇危
    害安全罪及同法第354條之毀損他人物品罪，係以一行為觸
    犯上開兩罪名，為想像競合犯，應從一重之毀損他人物品罪
    處斷。被告林詠曾於98年8月14日受如事實欄所載之罪刑
    執行完畢等情，有臺灣高等法院被告前案紀錄表1份在卷可
    按，其受有期徒刑執行完畢後，5年以內故意再犯本件有期
    徒刑以上之罪，為累犯，應依刑法第47條第1項規定加重其
    刑。爰審酌被告林詠前於95年7月間，因友人與他人發生
    行車糾紛，遂開車在路上搜尋與其友人發生糾紛之車輛，並
    對他人車輛開槍射擊等情，有本院96年度訴字780號判決書1
    份在卷可按；其復於96年12月間，因與他人車輛發生超車糾
    紛，遂對他人車輛開槍射擊，子彈穿透他人車輛車門並擦傷
    他人小腿等情，有臺灣高等法院臺南分院98年度上訴字第51
    5號判決書1份附卷可佐，竟再次因行車糾紛而為本件共同開
    槍恐嚇他人及毀損他人物品犯行，顯見其經前番論罪科刑猶
    未能記取教訓，是其所為自應受有相當程度之刑事非難，始
    可達其效，復參酌被告林詠邀集同案被告林文祥於供公眾
    往來之道路恣意開槍，所犯嚴重危害社會治安，對他人生命
    及身體安全造成重大威脅，兼衡其於本院審理時終能坦承犯
    行，及其智識程度、生活狀況等一切情狀，爰量處如主文所
    示之刑，以資懲儆。
四、按共同正犯因相互間利用他人之行為，以遂行其犯意之實現
    ，本於責任共同之原則，有關沒收部分，對於共犯間供犯罪
    所用之物，自均應為沒收之諭知（最高法院91年度臺上字第
    5583號判決可資參照）。查系爭改造手槍1支，經送內政部
    警政署刑事警察局鑑驗結果，認係改造手槍，由仿BERETTA
    廠84型半自動手槍製造之槍枝，換裝土造金屬槍管而成，擊
    發功能正常，可供擊發適用子彈使用，認具殺傷力等情，有
    該刑事警察局99年10月14日刑鑑字第0990125923號鑑定書1
    份在卷可憑，堪認系爭改造手槍具有殺傷力甚明，應屬違禁
    物無訛，又系爭改造手槍既係供犯本件共同開槍恐嚇他人及
    毀損他人物品犯行之物，本於責任共同之原則，應依刑法第
    38條第1項第1款規定宣告沒收。至系爭子彈擊發後停留於被
    害人前開車輛右後門車體門框之彈頭1顆，係非制式金屬彈
    頭，其上具刮擦痕，有內政部警政署刑事警察局99年10月4
    日刑鑑字第0990125385號鑑定書1份附卷可佐，雖業經擊發
    而無從再依射擊以鑑定系爭子彈1顆是否具有殺傷力，惟按
    槍砲彈藥刀械管制條例規定所謂之殺傷力，係以在最具威力
    之適當距離，以彈丸可穿入人體皮肉層之動能為準（司法院
    81年6月11日秘臺廳(二)字第06985號函參照），而同案被告
    林文祥乘坐於被告林詠駕駛之前開車輛，朝被害人駕駛之
    上開車輛開槍射擊後，系爭子彈貫穿被害人前開車輛左後門
    外側鈑金後，貫穿左後門內側，再擊中右前座椅後方之右後
    門車體門框而停止，有前開臺南縣警察局勘察採證報告1份
    附卷足憑，是同案被告林文祥所發射之系爭子彈1顆，既在
    兩車有相當距離之情況下所射擊，且可貫穿前開車輛之鈑金
    ，應足以穿入硬度不及車輛鈑金之人體皮肉層無訛，足認系
    爭子彈1顆應具有殺傷力，然系爭子彈1顆業經被告擊發後，
    僅存停留於被害人前開車輛右後門車體門框之彈頭1顆，因
    不再具有子彈之功能，已非違禁物，爰不予宣告沒收。
據上論斷，應依刑事訴訟法第273條之1第1項、第299條第1項前
段，刑法第第305條、第354條、第28條、第55條、第47條第1項
、第38條第1項第1款，刑法施行法第1條之1第1項、第2項前段，
判決如主文。
本案經檢察官莊玲如到庭執行職務。
中    華    民    國   100    年    11    月    30    日
                  刑事第四庭    法  官  莊政達
以上正本證明與原本無異。
如不服本判決應於收受本判後10日內向本院提出上訴書狀，並應
敘述具體理由。其未敘述上訴理由者，應於上訴期間屆滿後20日
內向本院補提理由書狀（均須按他造當事人之人數附繕本）「切
勿逕送上級法院」。
                                書記官  吳昕韋
中    華    民    國  100    年    11    月    30    日
附錄本案論罪科刑法條：
中華民國刑法第305條
（恐嚇危害安全罪）
以加害生命、身體、自由、名譽、財產之事，恐嚇他人致生危害
於安全者，處 2 年以下有期徒刑、拘役或 3 百元以下罰金。
中華民國刑法第354條
（毀損器物罪）
毀棄、損壞前二條以外之他人之物或致令不堪用，足以生損害於
公眾或他人者，處 2 年以下有期徒刑、拘役或 5 百元以下罰金
。